臺灣新竹地方法院刑事判決　　　九十四年度易字第七五八號
公　訴　人　臺灣新竹地方法院檢察署檢察官
被　　　告　酉○○
上列被告因竊盜等案件，經檢察官提起公訴（九十四年度偵字第
四八一四號）及移送併案審理（九十四年度偵字第四０一一、五
一六五號），嗣經本院合議庭裁定依簡式審判程序審理，本院判
決如下：
    主  文
酉○○連續攜帶兇器竊盜，累犯，處有期徒刑貳年陸月。扣案之
六角扳手磨成之一字起子壹支、一字螺絲起子壹支、十字螺絲起
子貳支、手電筒貳支、中心沖壹支、鑰匙壹支，均沒收；又傷害
人之身體，累犯，處有期徒刑壹年。應執行有期徒刑年肆月。
扣案之六角扳手磨成之一字起子壹支、一字螺絲起子壹支、十字
螺絲起子貳支、手電筒貳支、中心沖壹支、鑰匙壹支，均沒收。
    事  實
一、酉○○曾於民國八十九年間因竊盜案件，經本院以八十九年
    度易字第一二五九號判決判處有期徒刑八月，緩刑五年確定
    ；再於九十年間因偽造文書等案件，經本院以九十年度訴字
　　第二三九號判決判處有期徒刑一年二月確定，並經本院另以
  　九十一年度撤緩字第三號裁定撤銷上開本院八十九年度易字
    第一二五九號判決緩刑宣告，嗣經接續執行，甫於九十三年
　  五月六日縮短刑期假釋出監，並於九十三年十二月三日縮短
    刑期假釋期滿，未經撤銷假釋，以已執行論。（酉○○另於
    九十二年間因竊盜案件，經本院以九十二年度易字第七九號
　　判決判處有期徒刑十月確定，而與上開二案件接續執行，同
  　於九十三年五月六日縮短刑期假釋出監，並於九十三年十二
　　月三日縮短刑期假釋期滿；然酉○○另於九十四年間分別因
　  妨害自由、竊盜案件，先後經本院以九十四年度易字第五二
    號及臺灣桃園地方法院以九十四年度易字第六二二號判決分
    別判處有期徒刑六月、一年五月確定，現在監接續執行中。
    惟酉○○上開所犯妨害自由案件，經本院以九十四年度易字
　　第五二號判決判處有期徒刑六月確定部分，其犯罪時間係在
  　上開本院九十二年度易字第七九號竊盜案件判決判處有期徒
　　刑十月確定之前所為，應由檢察官依刑法第五十三條規定聲
  　請本院定應執行之刑，故酉○○上開經本院以九十二年度易
    第七九號判決判處有期徒刑十月確定部分，雖應認已於九十
　  三年五月六日縮短刑期假釋出監，並於九十三年十二月三日
    縮短刑期假釋期滿，未經撤銷假釋，而以已執行論，然在尚
    未經裁定定應執行刑後全部執行完畢之前，仍不能認為已執
    行完畢）。
二、酉○○前於九十四年間甫因竊盜案件，經臺灣桃園地方法院
    於九十四年七月二十日以九十四年度易字第六二二號協商判
    決依連續攜帶兇器竊盜罪判處有期徒刑一年五月，甫於九十
    四年八月十一日判決確定。猶不知悔改，又意圖為自己不法
　　之所有，而基於毀損、攜帶兇器竊盜之概括犯意，連續先後
　  ：
（一）於九十四年七月二十七日下午五時許，在苗栗縣竹南鎮○○路○段五０五巷六號前，攜帶其所有之手電筒二支、鑰
      匙一支及在客觀上具有危險性，足以傷害人之身體、生命
      之兇器六角扳手磨成之一字起子一支、一字螺絲起子一支
      、十字螺絲起子二支、中心沖一支，趁四下無人注意之際
      ，以該兇器六角扳手磨成之一字起子一支撬開損壞甲○○
      （起訴書誤載為王蕙蓮）所有停放在該處之車牌號碼七Ｇ
      －八三二五號自用小客車車門鎖後（毀損部分據甲○○提
      出告訴），再以其所有之鑰匙一支發動竊取該車牌號碼七
      Ｇ－八三二五號自用小客車得手（嗣酉○○被查獲後，經
      帶警至新竹市○○路六六巷一號前起出該自用小客車發還
      甲○○，惟車內之音響、方向盤及監控引擎之三環表均經
      拆解）。
（二）於九十四年八月五日晚上九時許，在新竹市○○路○段三
      九巷口，攜帶其所有之手電筒二支、鑰匙一支及在客觀上
      具有危險性，足以傷害人之身體、生命之兇器六角扳手磨
      成之一字起子一支、一字螺絲起子一支、十字螺絲起子二
      支、中心沖一支，趁四下無人注意之際，以該兇器六角扳
      手磨成之一字起子一支撬開戌○○所有停放在該處之車牌
      號碼ＦＤ－０一０六號自用小客車車門鎖後（毀損部分未
      據告訴），再以其所有之鑰匙一支發動竊取該車牌號碼Ｆ
      Ｄ－０一０六號自用小客車得手（嗣經警在新竹縣竹東鎮
      ○○街尋獲該自用小客車發還戌○○，惟車牌二未尋獲）
      。（此部分為九十四年度偵字第五一六五號併案）。
（三）於九十四年八月十三日凌晨零時許，在台北市士林區○○○街○段二五０號前，攜帶其所有之手電筒二支、鑰匙一
      支及在客觀上具有危險性，足以傷害人之身體、生命之兇
      器六角扳手磨成之一字起子一支、一字螺絲起子一支、十
      字螺絲起子二支、中心沖一支，趁四下無人注意之際，以
      該兇器六角扳手磨成之一字起子一支撬開損壞林許富美所
      有由戊○○管領使用，而停放在該處之車牌號碼ＤＳ－七
      七０七號自用小客車車門鎖後（毀損部分據戊○○提出告
      訴），再以其所有之鑰匙一支發動竊取該車牌號碼ＤＳ－
      七七０七號自用小客車得手（嗣酉○○被查獲後，經帶警
      至新竹縣新埔鎮與桃園縣楊梅鎮交界處之產業道路上起出
      該自用小客車發還戊○○，另戊○○所有之雙用萬用鉗、
      瑞士刀一把，亦據本院於審理中諭知新竹縣警察局竹北分
      局發還戊○○，惟車牌二面及車內之音響擴大機、音響主
      機、重低音喇叭二個、駕駛座椅一個、車用電腦主機、兒
      童安全座椅、手推車、ＬＧ手機一支、ＮＯＫＩＡ手機一
      支均未尋獲）。
（四）於九十四年八月二十日晚上十時許，在新竹縣竹東鎮○○
      路○段六五一巷旁，攜帶其所有之手電筒二支、鑰匙一支
      及在客觀上具有危險性，足以傷害人之身體、生命之兇器
      六角扳手磨成之一字起子一支、一字螺絲起子一支、十字
      螺絲起子二支、中心沖一支，趁四下無人注意之際，以該
      兇器六角扳手磨成之一字起子一支撬開丑○○所有停放在
      該處之車牌號碼八三０六－ＦＵ號自用小客車車門鎖後（
      毀損部分未據告訴），再以其所有之鑰匙一支發動竊取該
      車牌號碼八三０六－ＦＵ號自用小客車得手（嗣酉○○於
      九十四年九月七日被查獲後，經警在新竹縣竹東鎮○○路
      二０四號旁起出自用小客車發還丑○○，惟該自用小客車
      之配備方向盤、音響及輪胎二個則均經拆解未尋獲）。（
      此部分為九十四年度偵字第五一六五號併案）。
（五）於九十四年八月二十七日上午六時許，在新竹市○○路某
      處停車場，攜帶其所有之手電筒二支、鑰匙一支及在客觀
      上具有危險性，足以傷害人之身體、生命之兇器六角扳手
      磨成之一字起子一支、一字螺絲起子一支、十字螺絲起子
      二支、中心沖一支，趁四下無人注意之際，以該兇器十字
      螺絲起子一支鬆開壬○○所有由其子管領使用，而停放在
      該處之車牌號碼ＫＹ－七０九九號自用小客車車牌後，竊
      取該車牌號碼ＫＹ－七０九九號自用小客車車牌二面得手
      ，得手後將該車牌二面改懸掛在上開竊得之車牌號碼ＤＳ
      －七七０七號自用小客使用，以掩人耳目（嗣酉○○被查
      獲後，經帶警至新竹縣新埔鎮與桃園縣楊梅鎮交界處之產
      業道路上起出上開懸掛車牌號碼ＫＹ－七０九九號自用小
      客車車牌之車牌號碼ＤＳ－七七０七號自用小客車，該車
      牌號碼ＫＹ－七０九九號自用小客車車牌二面已發還壬○○）。
（六）於九十四年八月二十八日晚上七時許，在新竹縣竹東鎮○○路七一巷五五號前，攜帶其所有之手電筒二支、鑰匙一
      支及在客觀上具有危險性，足以傷害人之身體、生命之兇
      器六角扳手磨成之一字起子一支、一字螺絲起子一支、十
      字螺絲起子二支、中心沖一支，趁四下無人注意之際，以
      該兇器六角扳手磨成之一字起子一支撬開子○○所有停放
      在該處之車牌號碼Ｗ二－五四二八號自用小貨車車門鎖後
      （毀損部分未據告訴），再以其所有之鑰匙一支發動竊取
      該車牌號碼Ｗ二－五四二八號自用小貨車得手（嗣酉○○
      被查獲後，經帶警至苗栗縣竹南鎮新南里崁頂萬善祠旁起
      出該自用小貨車發還子○○，惟車內音響及置於車內之Ｖ
      ＣＤ則未尋獲）。
（七）於九十四年八月二十八日晚上十時許，在新竹市○○路一
      一二號前，攜帶其所有之手電筒二支、鑰匙一支及在客觀
      上具有危險性，足以傷害人之身體、生命之兇器六角扳手
      磨成之一字起子一支、一字螺絲起子一支、十字螺絲起子
      二支、中心沖一支，趁四下無人注意之際，以該兇器六角
      扳手磨成之一字起子一支撬開巳○○所有停放在該處之車
      牌號碼ＬＤ－七０七三號自用小客車車門鎖後（毀損部分
      未據告訴），再以其所有之鑰匙一支發動竊取該車牌號碼
      ＬＤ－七０七三號自用小客車得手（嗣酉○○被查獲後，
      經帶警至新竹市○○路四六巷四七之一號前起出該自用小
      客車發還巳○○）。
（八）於九十四年八月二十九日上午七時許，在苗栗縣竹南鎮新
      南里崁頂萬善祠旁，攜帶其所有之手電筒二支、鑰匙一支
      及在客觀上具有危險性，足以傷害人之身體、生命之兇器
      六角扳手磨成之一字起子一支、一字螺絲起子一支、十字
      螺絲起子二支、中心沖一支，趁四下無人注意之際，以該
      兇器六角扳手磨成之一字起子一支撬開損壞庚○○所有停
      放在該處之車牌號碼Ｈ二－二九二六號自用小貨車車門鎖
      後（毀損部分據庚○○提出告訴），再以其所有之鑰匙一
      支發動竊取該車牌號碼Ｈ二－二九二六號自用小貨車得手
      （嗣酉○○另因妨害公務被查獲，而在新竹縣竹北市○○
      路○段八六七號前起出該自用小貨車發還庚○○）。
（九）於九十四年八月二十九日下午三時許，在新竹縣新豐鄉○○路土地公廟旁廣場，攜帶其所有之手電筒二支、鑰匙一
      支及在客觀上具有危險性，足以傷害人之身體、生命之兇
      器六角扳手磨成之一字起子一支、一字螺絲起子一支、十
      字螺絲起子二支、中心沖一支，趁四下無人注意之際，以
      該兇器六角扳手磨成之一字起子一支撬開辰○○所有停放
      在該處之車牌號碼六Ｔ－二０六０號自用小客車車門鎖後
      （按辰○○於警詢僅提出竊盜告訴，就毀損部分則未據告
      訴），竊取辰○○所有之汽車音響二台、ＣＤ換片箱一個
      、現金新臺幣（下同）一千元、回數票二本（二十張）、
      數位相機一台、音樂ＣＤ七十三片、打火機、鑰匙圈、手
      電筒一支、太陽眼鏡一付得手（嗣酉○○另因妨害公務被
      查獲，而在新竹縣竹北市○○路○段八六七號前起出之上
      開車牌號碼Ｈ二－二九二六號自用小貨車內，另起出該汽
      車音響二台、ＣＤ換片箱一個、回數票十九張、數位相機
      一台、音樂ＣＤ七十三片、手電筒一支、太陽眼鏡一付發
      還辰○○，另現金一千元、回數票一張、打火機、鑰匙圈
      則未尋獲）。
三、酉○○為恐竊盜案件被警方查獲，竟另行起意，而基於妨害
    公務執行之概括犯意及傷害犯意，連續先後為下列妨害公務
    執行及傷害行為：
（一）於九十四年七月十四日晚上七時許，在新竹縣竹東鎮○○
      路一五巷內，經新竹市警察局第二分局東門派出所警員潘
      居成、午○○、黃文組、梁玉成、己○○、林廷勳發現其
      駕駛懸掛車牌號碼ＢＰ－四五七一號自用小客車車牌贓物
      之原車牌號碼Ｌ七－一四七七號自用小客車贓車（按酉○○竊取該車牌及自用小客車部分，雖經檢察官移送本院併
      案審理，惟此部分應為臺灣桃園地方法院九十四年度易字
      第六二二號協商確定判決既判力效力所及，且此部分亦未
      經起訴，自與本案無何裁判上一罪關係，自不因檢察官移
      送本院併案審理而繫屬，應退由檢察官另行處理，詳如後
      述），乃由警員梁玉成駕駛所有之車牌號碼五Ｐ－九０八
      六號自用小客車堵住前方，並下車表明警察身分欲依法進
      行盤查，詎其見狀急欲逃逸，竟基於妨害公務執行及傷害
      之犯意，乃對於公務員即警員潘居成、午○○、黃文組、
      梁玉成、己○○、林廷勳依法執行攔檢盤查職務時，當場
      以強暴手段迅速駕駛上開贓車向前衝撞，而將警員梁玉成
      所有之車牌號碼五Ｐ－九０八六號自用小客車撞開後逃逸
      ，致將警員梁玉成所有之車牌號碼五Ｐ－九０八六號自用
      小客車右側車門撞凹損（此毀損部分未據告訴），並致警
      員午○○受有左小腿擦挫傷、雙側前臂擦傷；警員己○○
      受有左臂鈍挫傷、雙側前臂擦傷；警員林廷勳受有腰、膝
      、小腿挫傷等傷害。旋其逃逸後，經警自後追趕無著，嗣
      經多方追查，終在新竹縣竹東鎮○○路四六號竹東汽車修
      理廠發現其行蹤，警員潘居成乃向所屬新竹市警察局第二
      分局東門派出所所長潘育華請求支援，東門派出所所長潘
      育華即於同日晚上十一時許另率員警李延霖、劉益助、江
      偉啟、李江河到場支援，而連同原參與之警員潘居成、午
      ○○、黃文組、梁玉成共九人入內表明身分欲加以逮捕（
      警員己○○、林廷勳則因受傷先返回派出所），詎其竟又
      基於妨害公務執行之同一概括犯意，迅即以強暴手段駕駛
      另車牌號碼ＢＦ－八五０二號自用小客車贓車（按酉○○
      竊取此自用小客車部分，亦經檢察官移送本院併案審理，
      惟此部分亦應為臺灣桃園地方法院九十四年度易字第六二
      二號協商確定判決既判力效力所及，且此部分亦未經起訴
      ，而與本案無何裁判上一罪關係，亦不因檢察官移送本院
      併案審理而繫屬，亦應退由檢察官另行處理，亦詳如後述
      ）前後衝撞欲逃逸，東門派出所所長潘育華及警員李江河
      、江偉啟、劉益助見情況緊急，遂各對空鳴槍一槍示警制
      止，然其仍不聽制止，猶加速衝撞，警員李江河乃再對其
      駕駛之贓車右前、後輪開槍六槍；警員劉益助亦對其駕駛
      之贓車後輪開槍一槍制止，惟其仍未聽制止，東門派出所
      所長潘育華即對其左大腿開槍射擊一槍以制止其繼續衝撞
      ，並迅即將其自車內拉出，然其仍持續與警方扭打拒捕，
      嗣終遭制服逮捕。（此部分為九十四年度偵字第四０一一
      號併案）。
（二）酉○○上開被逮捕後，因左大腿遭槍傷有住院救護必要，
      乃經檢察官諭知責付。嗣其經責付後，又於九十四年八月
      二十九日下午三時三十分許，由卯○○（已死亡，另為公
　　　訴不受理判決）駕駛其竊得之車牌號碼Ｈ二－二九二六號
　　　自用小貨車贓車搭載其在新竹縣竹北市○○路六家國小圍
  　　牆旁停車，新竹縣警察局竹北分局六家派出所警員丁○○
　    、申○○據報即駕駛車牌號碼二Ｐ－一六八三號巡邏車前
      往察看，然甫至竹北市○○路與福興路口即與卯○○駕駛
      之上開贓車相遇，警員丁○○、申○○遂尾隨追逐欲加以
      攔檢盤查。詎其因恐竊盜案件再被警查獲，且與卯○○均
      持有毒品（按酉○○、卯○○所涉違反毒品危害防制條例
      案件，另經檢察官聲請本院裁定送勒戒處所觀察、勒戒及
      起訴在案），乃由其提議駕車逃逸，其遂基於妨害公務執
      行之同一概括犯意，並與卯○○共同基於犯意聯絡，果由
      卯○○駕駛上開自用小貨車贓車加速逃逸，而警員丁○○
      、申○○亦駕駛上開巡邏車遂尾隨追逐。旋追逐中，酉○○、卯○○為阻擋警方之追逐，酉○○乃在後座舉起車內
      座椅擊破後擋風玻璃，卯○○見狀則配合稍微減速，酉○○即將該座椅由後丟擲至車外，而以強暴手段砸向在後依
      法執行職務由警員丁○○、申○○駕駛之巡邏車，所幸警
      員丁○○、申○○駕駛之巡邏車及時閃避，始未釀成災禍
      。迨追逐至竹北市○○里○○道路時，卯○○因欲轉進小
      巷子須倒車，竟不顧在後追趕而至之巡邏車，猶以強暴手
      段強行倒車衝撞警員丁○○、申○○駕駛之巡邏車，致該
      巡邏車前保險桿、引擎蓋凹損（巡邏車毀損部分未據告訴
      ），警員丁○○見情況緊急，遂對空鳴槍二槍示警制止，
      然酉○○、卯○○仍不聽制止，警員丁○○乃又對卯○○
      駕駛之上開贓車右後輪胎開槍一槍制止，惟僅擊中保險桿
      ，而未擊中輪胎，卯○○遂又繼續駕駛上開贓車逃逸，迨
      逃逸至竹北市○○路○段八六七號前，因欲倒車再左轉，
      遂又不顧在後追趕而至之巡邏車，而再次以強暴手段強行
      倒車衝撞警員丁○○、申○○駕駛之巡邏車，致警員丁○○受有左腳小指甲脫落、申○○受有右腳挫傷等傷害（傷
      害部分未據丁○○、申○○提出告訴），然欲左轉時旋因
      失控撞上中央分隔島而被迫停下，警員丁○○、申○○乃
      迅即當場逮捕卯○○，酉○○則趁隙逃至附近田地草叢中
      躲藏，此時新竹縣警察局竹北分局員警李明焯等到場支援
      ，警員丁○○再對空鳴槍二槍示警，酉○○乃持螺絲起子
      一支作勢欲自殘，嗣經警方勸導始束手就擒，並扣得酉○○所有供上開攜帶兇器竊盜犯罪所用之六角扳手磨成之一
      字起子一支、一字螺絲起子一支、十字螺絲起子二支、手
　　　電筒二支、中心沖一支、鑰匙一支。
四、案經甲○○、戊○○、庚○○、辰○○、午○○、己○○、
    林廷勳告訴由新竹縣警察局竹北分局、新竹市警察局第二分
    局先後報告臺灣新竹地方法院檢察署檢察官偵查起訴及移送
    併案審理。
    理  由
壹、認定犯罪事實所憑之證據及認定之理由：
一、事實二連續攜帶兇器竊盜部分（即九十四年度偵字第四八
　　一四號及併案之九十四年度偵字第五一六五號）：
（一）被告之自白：上揭事實二業據被告迭於警訊、偵查中及本
      院審理時自白認罪不諱。
（二）證人即被害人甲○○於警詢中之證述：證述如事實二（一
      ）失竊之事實，核與被告此部分自白相符。（參九十四年
      度偵字第四八一四號卷第26-27頁）。
（三）證人即被害人戌○○於警詢中之證述：證述如事實二（二
      ）失竊之事實，核與被告此部分自白相符。（參併案九十
      四年度偵字第五一六五號卷警詢筆錄，未編頁）。
（四）證人即被害人戊○○於警詢中之證述：證述如事實二（三
      ）失竊之事實，核與被告此部分自白相符。（參九十四年
      度偵字第四八一四號卷第28-29頁）。
（五）證人即被害人丑○○於警詢中之證述：證述如事實二（四
      ）失竊之事實，核與被告此部分自白相符。（參併案九十
      四年度偵字第五一六五號卷警詢筆錄，未編頁）。
（六）證人即被害人壬○○於警詢中之證述：證述如事實二（五
      ）失竊之事實，核與被告此部分自白相符。（參九十四年
      度偵字第四八一四號卷第40-41頁）。
（七）證人即被害人子○○於警詢中之證述：證述如事實二（六
      ）失竊之事實，核與被告此部分自白相符。（參九十四年
      度偵字第四八一四號卷第30-31頁）。
（八）證人即被害人巳○○於警詢中之證述：證述如事實二（七
      ）失竊之事實，核與被告此部分自白相符。（參九十四年
      度偵字第四八一四號卷第32-33頁）。
（九）證人即被害人庚○○於警詢中之證述：證述如事實二（八
      ）失竊之事實，核與被告此部分自白相符。（參九十四年
      度偵字第四八一四號卷第36-37頁）。
（十）證人即被害人辰○○於警詢中之證述：證述如事實二（九
      ）失竊之事實，核與被告此部分自白相符。（參九十四年
      度偵字第四八一四號卷第38-39頁）。
（十一）新竹縣警察局竹北分局扣押物品目錄表一紙、贓物領據
        四紙、贓物認領保管單五紙、查獲車輛認可資料三紙、
        查詢車輛認可資料三紙、新竹縣警察局車輛尋獲電腦輸
        入單一紙及贓物、扣押物暨起贓照片十六幀：佐證證人
        即被害人甲○○等之證述屬實，且被告之自白亦與事實
        相符。（參九十四年度偵字第四八一四號卷第62-69、
        81-85、87-91頁，併案九十四年度偵字第五一六五號卷
        ，未編頁）。
（十二）扣押物六角扳手磨成之一字起子一支、一字螺絲起子一
        支、十字螺絲起子二支、手電筒二支、中心沖一支、鑰
        匙一支：足證被告自白連續攜帶兇器竊取被害人甲○○
        等人之財物等情屬實。
（十三）綜據前開事證，足證被告此部分所為自白，確與事實相
        符。事證已臻明確，被告此部分犯行洵堪認定。
二、事實三連續妨害公務及傷害部分（即九十四年度偵字第四八
    一四號及併案之九十四年度偵字第四０一一號）：
（一）被告之自白：上揭事實三業據被告迭於警訊、偵查中及本
      院審理時自白認罪不諱。
（二）同案被告卯○○於警訊及偵查中之供述：就事實三（二）
      部分，核與被告酉○○所為自白大致相符。（參九十四年
      度偵字第四八一四號卷第00-00000-000、130-133頁）。
（三）證人即竹東汽車修理廠負責人胡金春於警詢之證述：證述
      事實三（一）之事實屬實，核與被告酉○○所為自白相符
      。（參併案之九十四年度偵字第四０一一號卷，未編頁）
      。
（四）證人即新竹市警察局第二分局東門派出所所長潘育華於偵
      查中之證述：證述事實三（一）之事實屬實，核與被告酉
      ○○所為自白相符。（參併案之九十四年度偵字第四０一
      一號卷，未編頁）。
（五）新竹市警察局第二分局東門派出所所長潘育華等提出之職
      務報告、現場照片十二幀：佐證證人胡金春、潘育華之證
      述事實三（一）屬實，且被告之自白亦與事實相符。（參
      九十四年度偵字第四０一一號卷，未編頁）。
（六）被害人即新竹市警察局第二分局東門派出所警員午○○、
      己○○、林廷勳提出傷害告訴之職務報告及診斷證明書三
      紙：證明被告有如事實三（一）傷害被害人即新竹市警察
　　　局第二分局東門派出所警員午○○、己○○、林廷勳之事
  　　實。（參併案之九十四年度偵字第四０一一號卷，未編頁
　    ）。
（七）新竹縣警察局竹北分局六家派出所警員丁○○提出之職務
      報告、現場照片四幀、新竹縣警察局竹北分局六家派出所
      警員丁○○、申○○提出之受有傷害照片四幀：佐證被告
      所為事實三（二）之自白確與事實相符。（參九十四年度
      偵字第四八一四號卷第9-10、79-80頁及本院審理卷）。
（八）綜據前開事證，足證被告此部分所為自白，亦確與事實相
      符。事證已臻明確，被告此部分犯行亦堪認定。
貳、論罪及科刑之審酌：
一、所犯罪名：
（一）核被告如事實二（一）至（九）所為均係犯刑法第三百二
      十一條第一項第三款之攜帶兇器竊盜罪；如事實二（一）
      （三）（九）部分另犯刑法第三百五十四條毀損罪。
（二）被告如事實三（一）所為係犯刑法第一百三十五條第一項
      之妨害公務執行罪及刑法第二百七十七條第一項之普通傷
      害罪；如事實三（二）所為係犯刑法第一百三十五條第一
　　　項之妨害公務執行罪。
二、共同正犯：被告與共犯即同案被告卯○○就上開如事實三（
    二）之妨害公務執行犯行，彼此間有共同之犯意聯絡及行為
    分擔，應論以共同正犯。
三、連續犯：被告如事實二（一）至（九）之九次攜帶兇器竊盜
    犯行、如事實二（一）（三）（九）毀損犯行及如事實三（
    一）（二）三次妨害公務執行犯行，均時間緊接，手法相同
    ，反覆為之，所犯又分別均係犯罪構成要件相同之罪名，顯
    均係基於概括之犯意，應均依連續犯之規定各論以一罪，並
    依法就所犯連續攜帶兇器竊盜部分加重其刑（連續毀損及連
    續妨害公務執行部分，分別與連續攜帶兇器竊盜及傷害部分
    有牽連犯及想像競合犯之裁判上一罪關係，應各從一重論以
    連續攜帶兇器竊盜罪及傷害罪）。
四、牽連犯：被告如事實二（一）（三）（九）之攜帶兇器竊盜
    及毀損犯行部分，均有手段目的之牽連關係，應依刑法第五
    十五條牽連犯之規定，均從一重刑法第三百二十一條第一項
    第三款之攜帶兇器竊盜罪處斷。
五、想像競合犯：被告如事實三（一）之第一次妨害公務執行及
    傷害被害人午○○、己○○、林廷勳三人犯行部分，係以一
    行為同時觸犯二罪名（且以一行為同時傷害被害人午○○、
    己○○、林廷勳三人，亦係以一行為同時觸犯三相同罪名）
    ，應依刑法第五十五條想像競合犯之規定，從一重依刑法第
    二百七十七條第一項之普通傷害罪處斷。
六、分論併罰：被告就前開所犯各從重處斷之連續攜帶兇器竊盜
    及傷害二罪，罪名不同，犯意各別，行為互異，應予分論併
    罰。
七、累犯：被告曾於八十九年間因竊盜案件，經本院以八十九年
    度易字第一二五九號判決判處有期徒刑八月，緩刑五年確定
    ；再於九十年間因偽造文書等案件，經本院以九十年度訴字
　　第二三九號判決判處有期徒刑一年二月確定，並經本院另以
  　九十一年度撤緩字第三號裁定撤銷上開本院八十九年度易字
    第一二五九號判決緩刑宣告，嗣經接續執行，甫於九十三年
　  五月六日縮短刑期假釋出監，並於九十三年十二月三日縮短
    刑期假釋期滿，未經撤銷假釋，以已執行論之事實，有臺灣
    高等法院被告全國前案紀錄表、臺灣新竹地方法院檢察署被
    告刑案資料查註記錄表在卷可按，茲於執行完畢後五年以內
    再犯有期徒刑以上之上開二罪，應均論以累犯，並就所犯傷
    害罪部分依法加重其刑，就所犯連續攜帶兇器竊盜部分依法
    遞加重其刑。
八、主刑量刑部分：爰審酌被告有毒品危害防制條例、妨害自由
    、公共危險、過失致人於死及多次竊盜等前科紀錄，素行不
    良，且於九十四年間甫因連續攜帶兇器竊盜案件，經臺灣桃
    園地方法院於九十四年七月二十日以九十四年度易字第六二
    二號協商判決判處有期徒刑一年五月確定，有上開臺灣高等
    法院被告全國前案紀錄表、臺灣新竹地方法院檢察署被告刑
    案資料查註記錄表及臺灣桃園地方法院九十四年度易字第六
    二二號協商判決（參九十四年度偵字第四八一四號卷第164-
    165頁）在卷可按，竟仍不知悔改，猶連續八次攜帶兇器以
    損壞車門鎖之手段竊取他人車輛及攜帶兇器竊取他人車牌，
    於短短約一個月時間內，連續九次攜帶兇器竊盜得手，復於
    遭警盤查攔檢時，先後三次駕車衝撞警方，非但造成警員個
    人之車輛及巡邏車損壞，更造成員警多人受傷（僅其中三人
    提出告訴），犯罪手段、情節及對被害人、社會之危害均非
    輕，更嚴重妨害國家公權力之行使，亦置執法人員之安全於
    不顧，惟念其犯罪後已坦承全部犯行，尚有悔意，態度尚稱
    良好等一切情狀，酌予各量處如主文所示之刑，並定應執行
    刑。
九、扣押物沒收部分：扣案之六角扳手磨成之一字起子一支、一
    字螺絲起子一支、十字螺絲起子二支、手電筒二支、中心沖
    一支、鑰匙一支均係被告所有，且係被告供毀損、竊盜犯罪
    所用之物，業據被告供述在卷，應依刑法第三十八條第一項
　　第二款規定宣告沒收。
十、併案審理部分之說明：併案之被告如事實二（二）（四）攜
    帶兇器竊盜（併案之九十四年度偵字第五一六五號）及如事
    實三（一）妨害公務執行、傷害（併案之九十四年度偵字第
    四０一一號）部分，雖均未經起訴，惟被告如事實二（二）
    （四）攜帶兇器竊盜部分與公訴意旨被告如事實二（一）（
　　三）（五）至（九）攜帶兇器竊盜部分，有連續犯之裁判上
  　一罪關係；被告如事實三（一）妨害公務執行、傷害部分與
    公訴意旨被告如事實三（二）妨害公務執行部分，分別有連
    續犯及想像競合犯之裁判上一罪關係，且均經公訴人於本院
    準備程序及審理時擴張上開併案部分之犯罪事實，故上開併
    案部分即為起訴效力範圍所及，本院應併予審理，併予敘明
    。
十一、公訴人減縮部分之說明：公訴意旨原認被告另於九十四年
      六月二十四日凌晨五時許，在新竹市○○路與光復路口笑
      傲江湖KTV停車場，攜帶兇器六角扳手磨成之一字起子一
      支，竊取寅○○所有停放在該處之車牌號碼Ｇ三－二八四
      二號自用小客車得手，因認被告此部分亦涉犯刑法第三百
　    二十一條第一項第三款之攜帶兇器竊盜罪嫌；又認被告如
      事實三（二）所示與同案被告卯○○共同駕駛竊得之被害
      人庚○○所有之車牌號碼Ｈ二－二九二六號自用小貨車贓
　　　車逃逸，而於逃逸途中卸下車內之座椅，再擊破後擋風玻
  　　璃丟擲至車外，嗣再先後二次倒車衝撞警方之巡邏車，終
    　因失控撞上中央分隔島，致被害人庚○○所有之車牌號碼
      Ｈ二－二九二六號自用小貨車損壞，而認被告此部分另涉
      犯刑法第三百五十四條罪嫌等語。惟查，被告上開涉犯刑
      法第三百二十一條第一項第三款之攜帶兇器竊盜罪嫌部分
      ，應為另案臺灣桃園地方法院九十四年度易字第六二二號
      協商確定判決之既判力效力所及（詳如後述）；又被告上
      開損壞被害人庚○○所有之車牌號碼Ｈ二－二九二六號自
      用小貨車部分，則係竊盜後使用處分贓物之不罰後行為，
      且上開二部分，亦業據公訴人於本院準備程序及審理時予
      以減縮，故此二部分已非本案起訴之範圍，本院無庸審理
      ，一併敘明。
、檢察官移送併案審理，其中下列部分應予退併之說明：
一、臺灣新竹地方法院檢察署檢察官另以被告涉犯下列竊盜罪嫌
    ，而移送本院併案審理：
（一）九十四年度偵字第四一三五號併案：被告於九十四年四月
      二十六日九時許、九十四年五月二十九日某時，先後持兇
      器一字扳手、開口扳手竊取被害人潘信宏所有之車牌號碼
      八Ａ─六二六二自用小客車及被害人張永田所有之車牌號
      碼ＬＶ─一二００號自用小客車車牌二面，因認被告涉犯
      刑法第三百二十一條第一項第三款攜帶兇器竊盜罪嫌。
（二）九十四年度偵字第四二二九號併案：被告於九十四年五月
      三十日六時許，與莊竣雄（檢察官另行偵查中）共同竊取
      被害人劉國平所有之車牌號碼Ｑ０─四五五二號自用小貨
      車及車上之發電機、工具一批，因認被告涉犯刑法第三百
      二十條第一項普通竊盜罪嫌。
（三）九十四年度偵字第五一六五號併案：被告於九十四年六月
      二十日同年月三十日間之某時，侵入被害人徐文瑞住宅庭
      院內，竊取被害人徐文瑞所有之拼裝小型機車；又於九十
　　　四年七月八日六時許，攜帶兇器六角扳手竊取被害人丙○○管領之車牌號碼ＣＰ─二六四九號自用小客貨車；又於
　    九十四年七月八日七時許，竊取被害人辛○○所有之車牌
      號碼ＥＲ─０八０七號自用小客車車牌二面；又於九十四
　　　年七月八日晚上十一時許，竊取被害人乙○○管領之車牌
　　　號碼Ｍ九─七七七九號自用小客車車牌二面，因認被告涉
  　　犯刑法第三百二十一條第一項第三款攜帶兇器竊盜罪嫌。
（四）九十四年度偵字第四０一一號併案：被告於九十四年七月
      十日（併辦意旨書誤載為九十四年七月十四日）、九十四
      年七月十四日十八時三十分許、九十四年七月十四日二十
      時許，先後竊取被害人未○○所有之車牌號碼Ｌ七─一四
      七七號自用小客車、被害人KIN JUNG HEE所有之車牌號碼
      ＢＰ─四五七一號自用小客車車牌二面、被害人癸○○管
      領之車牌號碼ＢＦ─八五０二自用小客車，因認被告涉犯
      刑法第三百二十條第一項普通竊盜罪嫌。
二、惟查，被告另於九十四年三月十八日起至同年月二十一日止
    ，因先後以鑰匙竊取被害人謝美華所有之車牌號碼ＪＰ─八
    九二七號自用小客車、以兇器扳手竊取被害人曾聰源所有之
    車牌號碼ＬＷ─八七九一七號自用小客車車牌二面、以磚塊
    打破被害人陳玲琦所有之車牌號碼八Ｐ─八二三九七號自用
    小客車車窗竊取車內之財物，業經臺灣桃園地方法院於九十
    四年七月二十日以九十四年度易字第六二二號為協商判決，
    而依連續攜帶兇器竊盜罪判處有期徒刑一年五月，並於九十
    四年八月十一日判決確定，有上開臺灣高等法院被告全國前
    案紀錄表、臺灣新竹地方法院檢察署被告刑案資料查註記錄
    表及臺灣桃園地方法院九十四年度易字第六二二號協商判決
    （參九十四年度偵字第四八一四號卷第164- 165頁）在卷可
    參。再觀諸上開檢察官移送本院併案審理部分，被告所涉犯
    普通竊盜、攜帶兇器竊盜之犯罪時間與上開臺灣桃園地方法
    院九十四年度易字第六二二號協商確定判決之犯罪時間接近
    ，反覆為之，且二者間犯罪之手法亦相同，所犯又係犯罪構
    成要件相同之罪名，顯係基於同一之概括犯意，應為連續犯
    。據此，上開檢察官移送本院併案審理部分，顯均為臺灣桃
    園地方法院九十四年度易字第六二二號協商確定判決之既判
    力效力所及，而與本案無何裁判上一罪關係可言。再者，且
    此部分經檢察官移送併案審理後，亦經公訴人於本院準備程
    序及審理時以言詞陳明不予擴張，故此部分既未經起訴，亦
    與本案無何裁判上一罪關係，且經公訴人以言詞陳明不予擴
    張，則此部分即非本案起訴效力範圍所及，本院無從併予審
    理，應退由檢察官另行依法偵處。
肆、適用之法律：
（一）刑事訴訟法第二百七十三條之一第一項、第二百九十九條
      第一項前段。
（二）刑法第五十六條、第一百三十五條第一項、第二百七十七
      條第一項、第三百二十一條第一項第三款、第三百五十四
      條、第五十五條、第四十七條、第五十一條第五款、第三
      十八條第一項第二款。
（三）罰金罰鍰提高標準條例第一條前段，判決如主文。
本案經檢察官黃逸帆到庭執行職務。
中　　華　　民　　國　九十四　年　十二　　月　二十三　日
                            臺灣新竹地方法院刑事第三庭
                                法　  官  汪　銘  欽
上正本證明與原本無異。
如不服本判決，應於判決送達後十日內向本院提出上訴狀（應附
繕本），上訴於臺灣高等法院。
                                書 記 官  鄭　敏　郎
中　　華　　民　　國　九十四　年　十二　　月　二十三　日
附錄本案論罪科刑法條全文
刑法第一百三十五條第一項：
對於公務員依法執行職務時，施強暴脅迫者，處三年以下有期徒
刑、拘役或三百元以下罰金。
刑法第二百七十七條第一項：
傷害人之身體或健康者，處三年以下有期徒刑、拘役或一千元以
下罰金。
刑法第三百二十一條第一項第三款：
犯竊盜罪而有左列情形之一者，處六月以上五年以下有期徒刑：
三、攜帶兇器而犯之者。
刑法第三百五十四條：
毀棄、損壞前二條以外之他人之物或致令不堪用，足以生損害於
公眾或他人者，處二年以下有期徒刑、拘役或五百元以下罰金。
